【裁判字號】    95,抗,56
【裁判日期】    950125
【裁判案由】    本票裁定
【裁判全文】
臺灣臺北地方法院民事裁定                95年度抗字第56號
抗  告  人  展晟通運股份有限公司
兼  法  定
代  理  人  乙○○
相  對  人  日盛國際租賃股份有限公司
法定代理人  甲○○
上列當事人間請求本票裁定事件，抗告人對於民國 94年12月5日
本院94年度票字第78682號裁定提起抗告，本院裁定如下：
    主  文
抗告駁回。
抗告費用由抗告人連帶負擔。
    理  由
一、本件抗告意旨略以：蔡健原係抗告人展晟通運股份有限公司
    （下稱展晟公司）之靠行司機，為購買汽車靠行營利，與相
    對人訂立消費借貸契約，並簽發系爭本票。惟蔡健原近期避
    不見面，經相對人聲請本院以94年度執字第49403號執行命
    令解除蔡健原對該車輛之占有，並點交相對人接管，是相對
    人就系爭本票所擔保之債權餘額1,008,000元已由前開車輛
    獲充分清償保障，抗告人展晟公司、乙○○應毋須另受本案
    強制執行，若相對人認有爭議，應待蔡健原出面說明，以保
    各方之權益。為此，爰依法提出抗告，並依民事訴訟法第
    491條第2項規定聲請停止原審裁定之效力云云。
二、按執票人向本票發票人行使追索權時，得聲請法院裁定後強
    制執行，票據法第123條定有明文。又本票執票人，依前開
    規定，聲請法院裁定許可對發票人強制執行，性質上係屬非
    訟事件，此項聲請之裁定及抗告法院之裁定，僅依非訟事件
    程序以審查強制執行許可與否，並無確定實體上法律關係存
    否之效力，如發票人就票據債務之存否有爭執時，應由發票
    人另提起確認之訴，以資解決，此有最高法院57年台抗字第
    76號判例意旨可資參照。經查，抗告人展晟公司及乙○○主
    張前開車輛已點交予相對人，就系爭本票所擔保之債權餘額
    已有充分保障部分，因涉及系爭債務是否已經清償，係實體
    法上之爭執，依上開說明，本件非訟程序不得加以審究，是
    本件抗告人就前開實體爭執，自應另行提起訴訟，以資解決
    。從而，抗告意旨指摘原裁定不當，求予廢棄，委無理由，
    應予駁回。又抗告人雖另依民事訴訟法第491條第2項規定聲
    請停止原審裁定之效力，惟抗告人並未說明原審裁定執行之
    結果，將會導致何種不易回復之損害，是本院自無停止原裁
    定之執行或為其他處分之必要，附此敘明。
三、據上論結，本件抗告為無理由，爰依非訟事件法第21條第 2
    項、第46條，民事訴訟法第495條之1第1項、第449條第1項
    、第85條第2項，裁定如主文。
中    華    民    國    95    年    1     月    25    日
                  民事第五庭審判長法  官  翁昭蓉
                                  法  官  林鳳珠
                                  法  官  林秀圓
以上正本係照原本作成
本裁定不得抗告
中    華    民    國    95    年    1     月    25    日
                                  書記官  林蓮女


司法院資訊處製作；財團法人民間司法改革基金會備份。
